【裁判字號】    98,消債更,1053
【裁判日期】    981208
【裁判案由】    聲請更生程序
【裁判全文】
臺灣高雄地方法院民事裁定          98年度消債更字第1053號
聲  請  人  甲○○
上列當事人因消費者債務清理事件聲請更生，本院裁定如下：
    主  文
聲請駁回。
聲請費用由聲請人負擔。
    理  由
一、聲請意旨略以：聲請人依銀行公會協商機制與最大債權銀行
    台北富邦銀行達成分期還款協議，同意自95年12月起，分12
    0 期，每月繳納新台幣（下同）18,860元，惟聲請人協商當
    時並無經驗，且當時無任何協商空間，不得已成立協商，且
    聲請人於96年7 月突發之工作事故，導致頭部外傷合併腦震
    盪、鼻骨骨折、背部挫傷、右眼虹膜出血，嗣後必須長期追
    蹤與治療，身心受到嚴重打擊，又出現幻聽、情緒失控、易
    怒等精神上疾病，平均每月醫療費需支出4,500 元，加上父
    親趙臣因肝硬化導致輕度殘障，聲請人除自身醫療費用外，
    更需負擔父親醫療費用，突增龐大支出使聲請人於97年3 月
    毀諾，實有不可歸責於已事由，致履行困難，爰聲請准予裁
    定更生等語。
二、按債務人與金融機構協商成立者，不得聲請更生或清算，但
    因不可歸責於己之事由，致履行顯有重大困難者，不在此限
    ；本條例施行前，債務人依金融主管機關協調成立之中華民
    國銀行公會會員辦理消費金融案件無擔保債務協商機制與金
    融機構成立之協商，準用前項之規定，消費者債務清理條例
    第151 條第5 項、第6 項分別定有明文。惟關於更生或清算
    之程序，除本條例別有規定外，準用民事訴訟法之規定，消
    費者債務清理條例（下稱消債條例）第15條定有明文。而當
    事人不得就已起訴之事件，於訴訟繫屬中，更行起訴；如起
    訴違背民事訴訟法第253 條者，法院應以裁定駁回之，民事
    訴訟法第253 條及第249 條第1 項7 款亦有明文。又一事不
    再理原則，係為避免裁判矛盾及司法資源之浪費，故當事人
    不得就已聲請之事件，於案件繫屬中，更行聲請，如有違反
    ，法院應依前揭條文駁回繫屬在後之聲請案件。
三、經查聲請人曾以首揭相同事由，主張其於97年3 月間之毀諾
    有不可歸責由而聲請更生，先經本院97年9 月24日97年度消
    債更字第54 3號裁定駁回更生之聲請，嗣聲請人不服，再經
    本院98年3 月11日97年度消債抗字第344 號裁定駁回抗告在
    卷（181-18 4頁）可憑，今不循個別協商一致性方案試圖解
    決，重覆以相同事由再聲請本件更生，徒然浪費司法資源，
    莫此為甚，依上說明，自應駁回。
中    華    民    國    98    年    12    月    8     日
              民事第三庭    法      官  藍家慶
上為正本係照原本作成
如不服本裁定，應於裁定送達後10日內，以書狀向本院提出抗告
，並繳納抗告費新臺幣1千元
中    華    民    國    98    年    12    月    8     日
                            書  記  官  呂姿儀


司法院資訊處製作；財團法人民間司法改革基金會備份。
